福建金門地方法院簡易民事判決
                                     110年度城簡字第60號
原      告  王志強  

被      告  洪炳耀  

訴訟代理人  洪千淳  
上列當事人間請求損害賠償事件，本院於民國111年2月22日言詞
辯論終結，判決如下：
    主      文
被告應給付原告新臺幣405,932元，及其中新臺幣315,000元之部
分自民國110年8月5日起至清償日止依週年利率5％計算；其中新
臺幣90,932元之部分自民國110年9月28日起至清償日止依週年利
率5％計算之利息。
原告其餘之訴駁回。
訴訟費用(除減縮部分外)由被告負擔3分之2，餘由原告負擔。
本判決第一項得假執行；但被告如以新臺幣405,932元為原告預
供擔保後，得免為假執行。
原告其餘假執行之聲請駁回。
    事實及理由
壹、程序事項：
  ㈠訴狀送達後，原告不得將原訴變更或追加他訴。但有擴張或
    減縮應受判決事項之聲明者，不在此限，民事訴訟法第255
    條第1項第3款定有明文。原告起訴時本僅向被告請求新臺幣
    (下同)315,000元，嗣於民國110年9月9日，具狀擴張請求金
    額為684,769元，最終又將請求金額減縮為628,249元，此為
    訴之聲明之先擴張，再減縮，揆諸前開說明，此一訴之聲明
    的擴張尚屬適法，應予准許。
  ㈡本件因原告擴張訴之聲明，是本件訴之標的金額超過50萬元
    ，而超過民事訴訟法第427條第1項之範圍。惟被告不抗辯而
    為本件言詞辯論，依民事訴訟法第435條第1項、第2項，本
    件應視為兩造合意繼續適用簡易程序，而應依照簡易程序為
    審理及判決。
貳、實體事項：
一、原告主張：原告為門牌號碼金門縣○○鎮○○路000巷0號房屋(
    下稱系爭房屋)之所有權人，於96年間，原告與證人黃建興(
    下稱黃建興)約定將系爭房屋交由黃建興使用收益3年，黃建
    興即在97年間，將系爭房屋出租給被告，被告將系爭房屋重
    新裝潢為17間套房，嗣於100年間原告與黃建興之約定到期
    後，兩造即合意仍由被告繼續承租系爭房屋(下稱系爭租約)
    ，而系爭租約業經兩造於109年8月30日合意終止。惟被告遷
    離時，未將系爭房屋回復原狀，並將系爭房屋中，套房門片
    10片、窗戶8扇、馬桶17個等設備拆除，導致系爭房屋牆壁
    毀損。又未清理設備拆除後散落於系爭房屋之殘餘碎片，使
    原告無法使用收益系爭房屋。並且，原告多次請求被告將系
    爭房屋回復原狀，仍未獲置理，而將系爭房屋回復原狀，將
    支出628,249元之工程價款。爰依民法第184條第1項前段、
    第432條第1、2項、第213條第1、3項、第214條規定，起訴
    請求本院擇一為對原告有理之判決。並聲明：㈠被告應給付
    原告628,249元，及自起訴狀繕本送達被告翌日起至清償日
    止，按年息5％計算之利息；㈡願供擔保，請准宣告假執行。
二、被告則以：原告係因放貸於黃建興，而要求黃建興將系爭房
    屋過戶給原告，是系爭房屋實質上所有權人為黃建興。嗣黃
    建興與被告就系爭房屋簽定租賃契約，約期10年，自96年10
    月20日起至106年10月19日止，每月租金2萬元(下稱甲租約)
    ，黃建興並同意被告將系爭房屋隔成17間房間，費用65萬元
    由被告先行墊付。其後黃建興將甲租約轉讓給原告，被告遂
    按月將租金繳付給原告，租期屆滿後，嗣原告擬以系爭房屋
    之基地與他人合建，百般刁難被告，被告僅能同意終止租約
    。而本案原告所主張之原狀，究係原告登記為所有權人時系
    爭房屋之狀態、黃建興出租給被告施作隔間時之空屋狀態，
    抑或被告隔間後之狀態，尚屬不明，應由原告澄清之。又系
    爭房屋2、3樓之隔間為被告所整建，原告不承認前開65萬元
    整建費用，被告不欲原告坐享前開隔間之利益，故於交還系
    爭房屋時，拆除其中部分，但並非原告所指之數量。又被告
    否認原告所提出者為回復原狀必要之費用。再者，原告已與
    他人談妥合建，再請求被告回復原狀，即屬權利濫用，並違
    反誠信原則。再退步言之，原告積欠被告65萬元裝修費用，
    被告亦得主張抵銷原告請求之金額等語，並聲明：㈠原告之
    訴及假執行之聲請均駁回；㈡如受不利判決，願供擔保，請
    准宣告免為假執行。
三、本件不爭執及爭執事項：
　㈠不爭執事項：
  ⒈原告於96年1月5日取得系爭房屋之所有權。
  ⒉原告與黃建興約定黃建興擁有系爭房屋前3年之使用權及租賃
    權，黃建興遂於97年間將系爭房屋出租予被告使用，並同意
    被告將上開房屋重新裝潢成17間套房出租。
  ⒊原告與黃建興之3年合約到期後，原告同意繼續出租予被告。
    嗣被告於109年7月起不再承租，於109年7月間，將系爭房屋
    套房門片10片、窗戶8扇及馬桶數座、臉盆數個等設備拆除
    ，系爭房屋屋內現狀如原證2照片所示。
  ㈡爭執事項：
  ⒈被告是否負有回復原狀之義務？
  ⒉本件回復原狀，應以系爭房屋何時之原狀為準？
  ⒊原告提出估價單所載之各項目，是否為將系爭房屋回復原狀
    所必須者？
四、本院得心證之理由：
　㈠被告應將系爭房屋回復原狀，該原狀以系爭房屋應以97年間
    黃建興出租給被告前之空屋狀態為準：
　⒈原告未承受黃建興於甲租約中之地位，而係另與被告成立租
    金相同之租賃法律關係(即系爭租約)：
　⑴契約承擔乃以承受契約當事人地位為標的之契約，亦即依法
    律行為所生之概括承受，而將由契約關係所發生之債權、債
    務及其他附隨的權利義務關係一併移轉；契約之承擔，除依
    法律規定者外，其依約定者，應由契約之雙方當事人及承受
    人三方面同意為之(最高法院90年度台上字第1428號民事判
    決、97年度台上字第1864號民事判決意旨參照)。是契約承
    擔本質上亦為契約，需契約雙方當事人、承受人間存在意思
    表示一致，方有將契約當事人地位移轉之效力。而參照民法
    第153條第2項規定，契約之成立應以定約雙方對於契約中必
    要之點存在意思表示一致為前提。
　⑵查原告與黃建興間之3年合約到期後，原告有容許被告繼續使
    用系爭房屋，並向被告收取每月2萬元之租金，兩造間因而
    存在系爭租約等節，固為兩造所不爭執。而甲租約之租金為
    2萬元，標的為系爭房屋，此與系爭租約均屬相同，此有甲
    租約影本1份在卷可參(見本院卷第277頁)。然甲租約之簽約
    者畢竟為黃建興與被告，若欲認定原告有承受黃建興於甲租
    約中之出租人地位，自以發生契約承擔之法律行為，將黃建
    興於甲契約中之出租人地位移轉給原告為前提。
　⑶黃建興雖於審理中證稱：系爭房屋的租賃契約以前是存在被
    告與黃建興之間，後來系爭房屋過戶給原告，黃建興就叫被
    告把租金給原告，就沒有黃建興的事情，租賃契約已經移轉
    給兩造之間了、有叫被告把錢給原告，剩下的不記得了等語
    (見本院卷第292頁、第294頁)。黃建興雖稱租賃契約已經移
    轉給兩造之間，但其稱僅有叫被告把租金給原告，自難認定
    原告與黃建興、兩造間之任何二者或三者，有明確針對甲租
    約內容再為審議、協商，並就契約當事人關係之移轉達成意
    思表示一致之情事。單憑黃建興稱有叫被告給付租金給原告
    乙節，至多僅能認為係黃建興指示被告變更給付租金之方式
    ，抑或要求被告以相同之租金向原告要求續租系爭房屋。尚
    無從單憑此節認定本件存在如何之契約，將甲租約之出租人
    地位移轉給原告。
　⑷又房屋有改裝之必要時，乙方(承租人)取得甲方(出租人)之
    同意後自行裝設，但不得損害原有建築，乙方於交還房屋時
    自應負責保持原狀，甲租約第9條定有明文。另甲方同意乙
    方就所承租一樓至三樓之原有房間改造整修成15個房間...
    甲乙雙方均認同工程款為65萬元，此款由乙方暫先支付，待
    工程完工當日算起3個月後由房租金額中，每月扣除7500元
    ，歸還乙方所墊付之工程款，直到65萬元扣完為止，甲租約
    之附約第1條定有明文。而從甲租約影本中，第9條位置特意
    將回復原狀之「回復」劃除，改為「保持」(見本院卷第279
    頁)、被告與黃建興尚特意簽立前開附約等節，以及被告一
    再抗辯本件無庸回復原狀、原告應給付65萬元裝修費用等語
    ，可見甲租約中第9條、附約之約定，係被告與黃建興簽立
    甲租約時，雙方認係履約過程中之重要事項而特地協商並做
    成者。此等條款並非一般租賃契約中常見之條款，且對於出
    租人、承租人權利義務影響巨大，自屬甲租約之核心事項之
    一，若發生契約承擔時，承擔人自應認知此等契約條款並同
    意承受之，方屬於就承擔契約之必要之點均清楚了解，並因
    此作出同意承擔之意思表示。
　⑸然本件並無證據證明被告、黃建興有於任何時間點，將甲租
    約之契約書、附約提供給原告審閱，或是有將其意旨提供給
    原告知曉。而於原告自始未知曉甲租約或其中重要條款之情
    況下，原告自無從做出何同意承擔甲契約出租人地位之意思
    表示。又單純之沉默，除依交易上之慣例或特定人間之特別
    情事，在一般社會之通念，可認為有一定之意思表示者外，
    不得謂為默示之意思表示(最高法院104年度台上字第644號
    判決意旨參照)，本件既無從認定原告有得知甲契約中之前
    開條款，也無從認定原告單純向被告收取租金，並容任被告
    以隔間方式使用系爭房屋之行為，係承擔甲租約出租人地位
    之默示意思表示。
　⑹況若原告承受甲租約中之出租人地位，則甲租約自為兩造在
    處理系爭房屋之租賃法律關係之重要依據，衡諸常情，被告
    在租賃期間內當會妥善保存甲租約以避免發生爭議時無從釐
    清雙方之權利、義務。且兩造間之租賃關係在109年7月間方
    終止，距離本件訴訟起訴時之110年3月25日(此有原告起訴
    狀之收狀章在卷可參，見本院卷第17頁)，僅經過約半年時
    間，甲租約應尚不至於遺失，然本件自110年8月31日第1次
    庭期始，被告即表示將陳報甲租約之契約書(見本院卷第124
    頁)，其後在同年9月29日、111年1月7日之庭期中，均稱尚
    未找到甲租約之契約書(見本院卷第153頁、第243頁)，直至
    111年2月22日庭期，方提出甲租約契約書，被告於訴訟中仍
    須花費大量時間方尋獲甲租約，也可見在履行與原告間之租
    賃契約過程中，被告主觀上也不認甲租約為重要依據，方未
    加以保管。此亦足認縱被告主觀上，也不認為原告有承受黃
    建興於甲租約中之出租人地位。
　⑺是本件並無證據足認原告、黃建興、被告中存在如何之承擔
    甲租約出租人地位之承擔契約，無從認定原告有承受黃建興
    於甲租約中之出租人地位，僅能認定因原告向被告收取租金
    、容許被告使用系爭房屋，而與被告另外成立一租金、標的
    相同之獨立新租賃契約(即系爭租約)。
　⒉被告應將系爭房屋回復至97年間之原狀，且原告主張之回復
    原狀項目應屬合理：
　⑴承租人應以善良管理人之注意，保管租賃物，租賃物有生產
    力者，並應保持其生產力、承租人違反前項義務，致租賃物
    毀損、滅失者，負損害賠償責任。但依約定之方法或依物之
    性質而定之方法為使用、收益，致有變更或毀損者，不在此
    限，民法第432條第1項、第2項分別定有明文；負損害賠償
    責任者，除法律另有規定或契約另有訂定外，應回復他方損
    害發生前之原狀，民法第213條第1項另定有明文。
　⑵關於系爭房屋之現狀，經本院於110年11月2日至現場履勘，
    可見該屋目前地上髒亂有些許雜物，似無人居住，1 樓大廳
    電燈可以點亮；上至2 樓處，電燈無法點亮，目前尚有木製
    隔間之構造殘存（有部分已經被拆下，原告自陳為原告所拆
    ），部分的門窗已遭拆除不存在；上至3 樓電燈同樣不亮，
    也有部分門窗不存在(勘驗筆錄及現場照片見本院卷第199頁
    至第286頁)。並參照現場照片，可見現場部分區域存在堆置
    雜物、髒亂(見本院卷第202頁、第205頁、第207頁、第209
    頁、第216頁、第222頁、第224頁、第226頁)，加上因為被
    告拆除部分設備之行為，導致部分木製隔間嚴重損壞(見本
    院卷第212頁)、部分牆面破損或油漆毀損(見本院卷第204頁
    、第205頁、第209頁)，甚至因部分門窗遭到移除，導致系
    爭房屋之部分樓層之遮風避雨功能也受到嚴重減損。是依照
    系爭房屋之現狀，已難期待原告能正常為居住或其他使用，
    顯然使系爭房屋失去應有之生產力，而造成原告受有損害，
    原告依照前開民法第432條、第213條第1項規定，起訴請求
    被告以將系爭房屋回復為具備生產力之狀態賠償原告，及依
    同法第213條第3項規定請求被告給付費用代回復原狀，尚屬
    適法。
　⑶加上被告將部分設備移去，又破壞部分木製隔間，此已導致
    系爭房屋中由被告施作的隔間等裝潢之功能性幾乎喪失殆盡
    ，而被告事後施作之裝潢(包括木製隔間、另外鋪設之2、3
    樓地面)，其目的本係為使上開木製隔間能正常使用，在木
    製隔間已遭破壞之情況下，於此時再保留此等被告嗣後施作
    之裝潢，對於系爭房屋之使用、收益已無正面作用，反將使
    系爭房屋中徒增無用之材質、結構及占用無用空間，可能不
    利系爭房屋之正常使用。並參酌系爭房屋內部結構、裝潢之
    改變，主要係源自於97年間被告於系爭房屋內裝潢、隔間之
    行為，而原告既未承受甲租約之出租人地位，也無理由享有
    或接受被告完成裝修後之狀態，是欲回復系爭房屋原有生產
    力，即應將系爭房屋回復至施作裝潢、隔間前之狀態。
　⑷而依照本院至系爭房屋現場履勘之結果，可見1樓大廳中央鋪
    紅色地磚處，地磚中間有一寬約10公分，長方形之地面區塊
    ，較為粗糙，且呈現不同之顏色，似本有一個牆面狀之構造
    物，遭拆除後所殘留，同時該長方形延伸至兩側牆壁及天花
    板處，與牆面略為傾斜之部分、天花板有灰色水泥的區塊寬
    度均大約相似；2樓處靠近樓梯處有廚房，左右兩側後段及
    中段均可見有部分牆面凸起，延伸至天花板，於天花板上有
    長條狀棕灰色之部分，似是原有之牆面遭拆除所留下；3樓
    的結構與2樓大致相同，靠近樓梯處有廚房，左右兩側於相
    同位置亦留有牆壁拆除之痕跡；1樓地板疑似為磨石子地面
    ，2、3樓地板為水泥地面加鋪白色四角形地磚(見本院卷第1
    99頁至第200頁)。並參照黃建興於本院審判程序證稱：當初
    被告裝潢時二、三樓有鋪地磚，一樓沒有地磚、二、三樓本
    來地板鋪設什麼忘記了等語(見本院卷第293頁至第294頁)，
    足見系爭房屋一樓之地板部分在被告重新裝潢時，應未重新
    鋪設，再觀系爭房屋1樓不存在木製隔間，且其牆面所使用
    之材質與瓷磚與樓梯處較為類似，可見系爭房屋1樓應較接
    近系爭房屋為被告裝修前之原始狀態。
　⑸此外，雖原告所提證據無法直接證明系爭房屋於97年間為被
    告裝潢、隔間前之原有狀態，但因為97年間距今時隔久遠，
    無從期待相關事證、房屋狀態能夠妥善留存，確實存在舉證
    困難之情況，故本件就系爭房屋原有狀態之舉證責任應適度
    放寬。而依照現有事證，足認系爭房屋1樓確實較接近未為
    被告裝修前之原狀，而原告提出附表所示工項，係以系爭房
    屋1樓之狀態及現場所留有之痕跡為參考標準，除在系爭房
    屋中之1、2、3樓存在磚牆痕跡部分重砌磚牆，其餘係就室
    內打底油漆、地坪等部分為更新及更換(涉及二、三樓廚房
    之實木門、地板敲除、鋪設項目各12平方公尺之部分業據原
    告減縮，見本院卷第253頁至第254頁)，並將現有設施拆除
    、清運，此有原告所提出之1樓平面圖、估價單在卷可參(見
    本院卷第139頁至第141頁)。其項目尚能對應至系爭房屋目
    前之現狀，即尚無不合理之處。此外，雖原告所提出如附表
    所示之修繕項目，尚未對應至系爭房屋目前所存在之全數問
    題(如門窗之裝設費用、一般垃圾之清運費用等)，但原告所
    提出之項目既未逾越回復系爭房屋原狀所必要之範圍，而原
    告本於其請求權人之身分，本得選擇以附表所示之部分修繕
    項目作為計算系爭房屋回復原狀所需費用之依據，而不以加
    入其他修繕項目之金額為請求，是原告僅主張如附表所示之
    項目，於法亦無不合。
　⑹另甲租約雖就無庸回復原狀乙節有所特約，但既原告未承受
    甲租約出租人之地位，亦無庸受甲租約中，關於不須回復原
    狀條款之拘束。況被告在遷離系爭房屋時，尚拆除部分設備
    ，並使系爭房屋之木製隔間損壞、門扇及窗戶消失，此也顯
    見被告本身也無意保留系爭房屋之現狀，被告本身即未遵守
    甲租約第9條之保持原狀約款。而被告雖主張原告未依照甲
    租約給付裝修費用65萬元，然觀甲租約之附約既約定該工程
    款由被告先行墊付，嗣後再由租金中扣抵，可見甲租約附約
    中，係先發生承租人裝潢木製隔間、使出租人實質上取得裝
    潢及木製隔間之所有權或使用權等義務，後發生出租人給付
    65萬元工程費用之義務，兩者並非應同時履行者，是縱原告
    依照甲租約應負擔給付前開65萬元之義務，也確未依約履行
    ，但此至多僅係被告應如何向原告請求給付該65萬元工程款
    之問題，並非自行移去系爭房屋中設備之合理事由。而被告
    既為前開拆除、移去設備之行為，可知被告本身也無意遵守
    甲租約中保留原狀條款，更足證被告實亦認定甲租約所約定
    之條款已不再為兩造間履行系爭房屋租賃契約時之準則，於
    此情況下，當不應容許被告事後再持甲租約中之條款為如何
    之主張或抗辯。
　⑺是本件原告向被告請求回復系爭房屋之生產力，即回復為97
    年間之原狀，並以如附表所示項目(扣除前開經減縮之部分)
    向被告請求回復原狀為有理由，應予准許。
　⒊原告請求回復原狀之費用應以405,932元為適當，超過之部分
    則屬無據，應予駁回：
　⑴回復原狀應指『房屋有改裝設施』之部分回復至出租前未改裝
    時之狀態而言，至其自然之折舊應不在回復之內，故回復費
    用中有關回復所需材料應否依終止租賃之時間，扣除折舊之
    差額，非無斟酌之餘地(最高法院82年度台上字第892號、89
    年台上字第58號判決意旨參照)。
　⑵考量原告所提出如附表所示工項之價額，尚無證據能證明其
    明顯偏離市價者。兼衡被告主張甲租約中約定重新裝潢費用
    為65萬元，原告所提出之回復原狀費用，尚低於被告裝潢之
    費用，並考量97年間與如今物價之差異，以及兩者施工工項
    及內容之差別，被告所抗辯之65萬元裝潢費用，與原告請求
    之附表回復原狀費用，兩者之計費標準實無重大落差之處，
    是本件應認原告所提出如附表所示工項之價額尚屬合理，應
    為將系爭房屋回復有生產力狀態之必要費用。
　⑶而原告所主張之回復原狀項目及金額雖屬有據，但因系爭房
    屋自然之折舊不應在回復原狀之範圍內，本件之請求金額中
    ，應計算折舊。而折舊者，係針對材料費用之部分計算，工
    資之部分則無庸計算折舊。觀原告所提出之估價單中，雖未
    明載工資、零件之數額，惟觀原告請求之項目中，既有地坪
    磁磚敲除運棄、室內打底油漆1底2度等部分，應屬於人工施
    作而無材料費用，或材料費用占比極低者，是此部份尚無庸
    計算折舊。至於室內砌1/2磚牆、地坪施作之部分，則應考
    量折舊因素，雖原告就此部分未特定其工資、材料費數額，
    但因原告已證明其受有損害，僅無從證明具體應計算折舊之
    數額，而本件參酌此類工程對於施工、材料均需著重之，以
    及此種工程之施作難度、材料及工程內容，此部份價款應依
    照民事訴訟法第222條第2項規定，推算此部分價額之半數為
    工資，半數為材料費用。是附表所示費用中，共233,588元
    之部分應計算折舊(計算式：7,409+54,74+3175,140+54,743
    +175,140=467,175，467,175/2=233,587.5，四捨五入取至
    整數位)。
　⑷系爭房屋係於70年12月12日完工，為鋼筋混凝土造建築，此
    有系爭房屋公務用登記謄本在卷可參(見本院卷第97頁)，迄
    109年7月間系爭租約終止時，約經過38年7月。依行政院所
    頒固定資產耐用年數表及固定資產折舊率表，鋼筋混凝土造
    建築之耐用年數為50年，依平均法計算其折舊結果（即以固
    定資產成本減除殘價後之餘額，按固定資產耐用年數表規定
    之耐用年數平均分攤，計算折舊額），每年折舊率為50分之
    1，則此部份材料扣除折舊後之修復費用估定為56,870元【
    計算方式：1.殘價＝取得成本÷(耐用年數＋1)即233,588÷(50+
    1)≒4,580（小數點以下四捨五入）；2.折舊額＝(取得成本－
    殘價)×1/（耐用年數）×（使用年數）即(233,588－4,580)×1
    /50×（38+7/12）≒176,718（小數點以下四捨五入）；3.扣
    除折舊後價值＝（新品取得成本－折舊額）即233,588－176,71
    8＝56,870】。
　⑸另外原告為本件聲明減縮時，以每平方公尺300元之單價計算
    減縮附表編號4-1之工項金額，使該工項所減縮之部分較少(
    見本院卷第253頁至第255頁)，導致原告請求款項有部分漏
    未減縮，高於依照附表計算之正確金額(即證確應扣除之價
    格為12平方公尺x350元，原告僅減縮12平方公尺x300元)，
    此一超過部分與原告所提出之估價單據自有矛盾，應予駁回
    。從而，本件原告請求被告賠償之費用，於405,932元(計算
    式：582,650-233,588+56,870=405,932)之範圍內為有理由
    ，應予准許，超過之部分則屬無據，應予駁回。
　⒋被告雖另辯稱原告本件請求為權利濫用、違反誠信原則、主
    張抵銷等語。惟本件並無證據證明原告係在完全無使用、收
    益系爭房屋之情況下，仍提起本件訴訟對被告為請求，自難
    認原告所為請求有何權利濫用、違反誠信等情事。再者，既
    原告未承受甲租約中黃建興之地位，則被告自無從以甲租約
    中之約定對原告為任何主張，也不得以該65萬元債權向原告
    主張抵銷，是被告此部分抗辯均屬無據。
　⒌本件被告經原告請求給付上開金額而未為給付，原告自得依
    法請求加付法定遲延利息。本件起訴狀繕本於110年8月4日
    送達於被告處所，此有送達證書在卷可參(見本院卷第93頁)
    ，而本件起訴時僅請求315,000元，是就315,000元之部分，
    原告請求被告自110年8月5日起至清償日止依週年利率5％計
    算之利息，即屬合法。其餘90,932元之部分，原告係以書狀
    追加，但係原告自行送達，並無送達資料足以證明此一書狀
    何時送達被告，僅能從被告在110年9月27日書狀中，陳稱對
    於原告同年9月9日訴之變更並無意見等語(見本院卷第145頁
    )，推知被告至遲於該日收受原告之前開書狀，是就90,932
    元之部分，原告得請求被告自110年9月28日起至清償日止依
    週年利率5％計算之利息。
五、綜上所述，原告依民法第432條第1、2項、第213條第1、3項
    規定，起訴請求被告給付405,932元，即其中315,000元之部
    分自110年8月5日起至清償日止依週年利率5％計算；其中90,
    932元之部分自110年9月28日起至清償日止依週年利率5％計
    算之利息為有理由，應予准許。超過部分之請求為無理由，
    應予駁回。原告勝訴部分已由本院擇一對原告為有理判決，
    無庸再對其他請求權基礎再為認定，就原告請求無理由部分
    ，因此部份請求無理由之原因為應計算折舊，以及原告減縮
    訴之聲明時就減縮金額計算錯誤，故應將此部分損害賠償金
    額剃除，而於原告另外主張之民法第184條第1項前段請求權
    基礎中，就算原告於前開無理由部分之主張也屬有據，但在
    計算賠償金額時，仍應依照相同方式計算折舊，也應依相同
    理由扣除漏未減縮之部分，是原告於超過前開勝訴部分請求
    仍屬無理由，故應將原告此部分請求併駁回之。
六、本件原告勝訴部分，所命給付之金額未逾50萬元，依民事訴
    訟法第389條第1項第5款規定，應依職權宣告假執行，並依
    同法第392條第2項、第3項規定，依職權宣告被告如預供擔
    保後，得免為假執行。原告請求無理由之部分，原告假執行
    之聲請失所附麗，應併駁回之。
七、本件事證已明，兩造其餘攻防方法及所提出之證據，經本院
    審酌後，核與判決結論不生影響，爰不逐一論述，附此敘明
    。
八、訴訟費用負擔之依據：民事訴訟法第79條。
中　　華　　民　　國    111   年    3     月    18    日
                  福建金門地方法院金城簡易庭
                              法  官  蔡旻穎
(得上訴)
以上正本係照原本作成。
如對本判決上訴，須於判決送達後20日內向本院提出上訴狀（須
附繕本）。如委任律師提起上訴者，應一併繳納上訴審裁判費。
中　　華　　民　　國    111   年    3     月    18    日
                              書記官  黃鼎鈞
附表：原告請求之回復原狀工程項目(減縮後)
項次 項目及說明 數量及單位 單價(元) 複價(元) 備註 1 材料備料及搬運 1式    2 1樓川堂設施復原     2-2 室內砌1/2磚牆(含粉光) 7.56平方公尺 980 7,409  2-3 室內打底油漆1底2度 15.12平方公尺 200 3,024  3 2樓設施復原    原尚有修復木門費用，其後經原告減縮 3-1 既有地坪磁磚敲除運棄 104.25平方公尺 300 31,275 原請求數量為116.25平方公尺，後經原告減縮12平方公尺 3-2 室內砌1/2磚牆(含粉光) 55.86平方公尺 980 54,743  3-3 室內打底油漆1底2度 111.72平方公尺 200 22,344  3-4 地坪(磨石子地坪) 104.25平方公尺 1,680 175,140 原請求數量為116.25平方公尺，後經原告減縮12平方公尺 4 3樓設施復原    原尚有修復木門費用，其後經原告減縮 4-1 既有地坪磁磚敲除運棄 104.25平方公尺 350 36,488(四捨五入取至整數位) 原請求數量為116.25平方公尺，後經原告減縮12平方公尺 4-2 室內砌1/2磚牆(含粉光) 55.86平方公尺 980 54,743  4-3 室內打底油漆1底2度 111.72平方公尺 200 22,344  4-4 地坪(磨石子地坪) 104.25平方公尺 1,680 175,140 原請求數量為116.25平方公尺，後經原告減縮12平方公尺 5 既有衛浴設備拆除運棄 1式    6 廠商管理、利潤及稅金 1式     總計   582,650